【裁判字號】    97,上易,2146
【裁判日期】    980121
【裁判案由】    贓物
【裁判全文】
臺灣高等法院臺中分院刑事判決        97年度上易字第2146號
上  訴  人
即  被  告  甲○○
上列上訴人因故買贓物案件，不服臺灣臺中地方法院97年度易字
第3812號中華民國97年10月31日第一審判決（起訴案號：臺灣臺
中地方法院檢察署97年度偵字第16262號)，提起上訴，本院判決
如下：
    主    文
原判決撤銷。
甲○○故買贓物，處拘役參拾日，如易科罰金以新臺幣壹仟元折
算壹日。
    犯罪事實
本院認定之犯罪事實與原審判決書之記載相同，玆引用之（如附
件）。
    理    由
一、引用如附件原審判決書所記載除量刑以外之理由。上訴人即
    被告甲○○於本院雖聲請傳喚證人蔡來居，惟該證人業於民
    國97年10月 1日死亡，有個人基本資料查詢結果在卷可憑，
    則本院自無從傳喚調查。
二、原審以被告之罪證明確，予以論罪科刑，固非無見，惟量刑
    之輕重，雖屬事實審法院得依職權自由裁量之事項，然仍應
    受比例原則及公平原則之限制，否則其判決即非適法。刑事
    審判旨在實現刑罰權分配的正義，故法院對有罪被告之科刑
    ，應符合罪刑相當之原則，使輕重得宜，罰當其罪，以契合
    社會之法律感情。本件被告所故買之贓物即車牌SPG－488號
    機車，其出廠年份係1991年，排氣量49㏄，估計現值為新臺
    幣（下同）3,000元，有臺中縣警察局車輛尋獲電腦輸入單1
    紙在卷可憑（見偵查卷第16頁），則該贓物既屬17年之老舊
    輕型機車，價值不高，原判決量處被告有期徒刑 8月，徵諸
    一般法院參酌贓物價值而量刑之比例原則，顯屬過重，堪認
    原審對被告之量刑與罪刑相當原則及比例原則、公平原則之
    本旨有違；且實施公訴檢察官於本院就科刑範圍表示：「被
    告惡性不大，請從輕量刑」（見本院卷第31頁）。是被告上
    訴意旨仍執陳詞否認知贓，指摘原審判決不當，固無理由，
    惟原判決既有量刑過重之不當，無可維持，自應由本院予以
    撤銷改判。爰審酌被告有犯罪前科之素行（參卷附臺灣高等
    法院被告前案紀錄表）、國中畢業之智識程度、經濟勉可維
    持之生活狀況（參被告警詢筆錄受詢問人資料），犯罪之動
    機、目的、手段、所生危害、否認犯行之犯後度，及處以拘
    役30日經易刑之罰金數額已達贓物價值之10倍等一切情狀，
    量處如主文第 2項所示之刑，並諭知易科罰金之折算標準，
    以資懲儆。
三、據上論斷，應依刑事訴訟法第369條第 1項前段、第373條、
    第364條、第299條第1項前段，刑法第349條第 2項、第41條
    第1項前段，刑法施行法第1條之1，判決如主文。
本案經檢察官陳銘章到庭執行職務。
中    華    民    國    98    年    1     月    21    日
            刑事第六庭    審判長法  官  李  文  雄
                                法  官  林  靜  芬
                                法  官  張  恩  賜
以上正本證明與原本無異。
不得上訴。
                                書記官  陳  如  慧
中    華    民    國    98    年    1     月    21    日
附錄論罪科刑法條
刑法第349條第2項：
搬運、寄藏、故買贓物或為牙保者，處五年以下有期徒刑、拘役
或科或併科一千元以下罰金。


司法院資訊處製作；財團法人民間司法改革基金會備份。
